【裁判字號】    97,消債更,28
【裁判日期】    970530
【裁判案由】    聲請更生程序
【裁判全文】
臺灣嘉義地方法院民事裁定  97年度消債更字第28號
聲  請  人  甲○○
上列聲請人因消費者債務清理事件，聲請更生，本院裁定如下：
    主  文
聲請駁回。
聲請費用由聲請人負擔。
    理  由
一、按債務人與金融機構協商成立者，不得聲請更生或清算，但
    因不可歸責於己之事由，致履行顯有重大困難者，不在此限
    ；本條例施行前，債務人依金融主管機關協調成立之中華民
    國銀行公會會員辦理消費金融案件無擔保債務協商機制與金
    融機構成立之協商，準用前項之規定，消費者債務清理條例
    第151 條第5 項、第6 項分別定有明文。又聲請更生或清算
    不合程式或不備其他要件者，法院應以裁定駁回之，但其情
    形可以補正者，法院應定期間先命補正，復為同條例第8 條
    所明定。
二、聲請意旨略以：聲請人其有不能清償債務情事，曾依「中華
    民國銀行公會會員辦理消費金融案件無擔保債務協商機制」
    （下稱債務協商機制）請求共同協商債務清償方案，並協商
    成立，每月應繳金額新臺幣（下同）17,640元，惟債務人每
    月必要支出55,204元，原方案之條件過苛，已經超越聲請人
    能力，而無法履行原協商方案，聲請人復未經法院裁定開始
    清算程序或宣告破產，爰依法聲請更生等語。
三、聲請人主張其所負無擔保或優先權債務總金額未超過1,200
    萬元，且於本件更生聲請前，已依金融主管機關協調成立之
    中華民國銀行公會會員辦理消費金融案件無擔保債務協商機
    制與永豐銀行成立協商，依協商，聲請人每月應償還17,640
    等情，有聲請人提出之債權人清冊、95年財政部臺灣省南區
    國稅財產歸屬資料清單附卷可按，應為真實。惟查：
（一）又聲請人95年所得為777,336元，平均每月收入為64,778
      元。另有投資一筆，財產總額約11,400元，此有本院依職
      權調閱稅務電子閘門財產所得調件明細表一份在卷可參。
（二）聲請人自承: 「（不能還款的理由？）我弟弟沒有工作，
      向我父母親拿錢，所以我父母親都向我要錢。、「（你弟
      弟為何不工作？）他作水電工，我有介紹他工作不習慣，
      沒有工作。」、「（你一個月收入多少？）我壹個月六萬
      兩千多元。」（見本院97年5月29日訊問筆錄）。聲請人
      主張協商後，因其弟弟沒有工作，致無法履行協商方案，
      實顯難謂係因不可歸責於己之事實，致履行協商條件有重
      大困難。
（三）再聲請人之配偶己○○○95年所得77,229元，不動產房屋
      、土地、汽車、投資各一筆，財產總額950,264元，此亦
      有本院依職權調閱稅務電子閘門財產所得調件明細表一份
      在卷可參。則聲請人主張每月需繳交房貸18,000元，然聲
      請人亦自承，「那是我太太自己買的，用他的名義買的，
      我岳父出頭期款的錢買的，尾款由我負擔。」，則該房屋
      貸款，聲請人每月列為其必要支出，已不可採。且聲請人
      之配偶己○○○，正值壯年，且有工作收入，聲請人主張
      每月需扶養己○○○5,000元云云，顯非真實。
（四）聲請人之父親戊○○95年所得355,000元，房屋三筆、田
      賦四筆，財產總額高達2,218,885元，聲請人主張每月需
      支出父親之扶養費5,000元一情，應係不實。
（五）縱認聲請人主張其每月支出家計10,000元、保險費7,204
      元及每月扶養母親乙○○5,000，每扶養子女丙○○、丁
      ○○10,000元為真，扣除此等支出後，其每月尚餘32,574
      元（00000－00000－0000－0000－00000＝32574），應足
      以支付協商方案之償還金額。
四、綜上各情，聲請人主張本件因有不可歸責於己之事由，致履
    行上開協議內容顯有重大困難云云，自非可採。本件聲請人
    聲請更生，違背消費者債務清理條例第151條第6項之規定，
    且上開欠缺又屬無從補正，依上說明，自應駁回其聲請，爰
    裁定如主文。
中    華    民    國    97    年    5     月    30    日
                  民事第一庭  法  官  柯月美
上為正本係照原本作成
如不服本裁定，應於裁定送達後10日內，以書狀向本院提出抗告
，並繳納抗告費新臺幣1千元
中    華    民    國    97    年    5     月    30    日
                              書記官  李文政


司法院資訊處製作；財團法人民間司法改革基金會備份。
